【裁判字號】    97,訴,3774
【裁判日期】    971128
【裁判案由】    毒品危害防制條例
【裁判全文】
臺灣臺中地方法院刑事判決              97年度訴字第3774號
公  訴  人  臺灣臺中地方法院檢察署檢察官
被      告  乙○○
上列被告因違反毒品危害防制條例案件，經檢察官提起公訴（97
年度毒偵字第4546號），嗣經本院合議庭裁定由受命法官獨任行
簡式審判程序，本院判決如下：
    主    文
乙○○施用第一級毒品，處有期徒刑柒月，扣案之第一級毒品海
洛因包含袋總重共壹拾點玖捌公克（驗餘淨重合計壹拾點伍
壹公克、空包裝總重合計點肆柒公克）沒收銷燬之，扣案之電
子磅秤壹台、夾鏈袋壹包均沒收；又施用第二級毒品，處有期徒
刑肆月，扣案之第二級毒品甲基安非他命包含袋總重共貳點肆
玖伍公克（驗餘淨重合計壹點伍柒零陸公克、空包裝總重合計
零點玖貳貳玖公克）沒收銷燬之，扣案之電子磅秤壹台沒收。應
執行有期徒刑玖月，扣案之第一級毒品海洛因包含袋總重共壹
拾點玖捌公克（驗餘淨重合計壹拾點伍壹公克、空包裝總重合
計點肆柒公克）、第二級毒品甲基安非他命包含袋總重共貳
點肆玖伍公克（驗餘淨重合計壹點伍柒零陸公克、空包裝總重
合計零點玖貳貳玖公克）均沒收銷燬之，扣案之電子磅秤壹台、
夾鏈袋壹包均沒收。
    犯罪事實
一、乙○○前因施用毒品案件，經觀察、勒戒後，認無繼續施用
    毒品之傾向，於民國97年6月26日執行完畢獲釋放，並由臺
    灣臺中地方法院檢察署檢察官以97年度毒偵字第2466號為不
    起訴處分確定。詎其仍不知警惕，於施用毒品案件經觀察勒
    戒執行完畢獲釋放後之5年內，再基於施用第一級毒品之犯
    意，於97年8月15日中午某時，在其所駕駛、停置於其位於
    臺中縣梧棲鎮○○路○段662巷1號住處附近某處之車號2093
    —UA號自用小客車內，以將第一級毒品海洛因摻於香菸內，
    再以火燃點而後吸食其煙氣之方式，先施用第一級毒品海洛
    因1次後；另基於施用第二級毒品之犯意，於同日施用第一
    級毒品海洛因後之某時，亦在同一車內，以將第二級毒品甲
    基安非他命放在鋁箔紙上燒烤後，而以口鼻吸食其煙氣之方
    式，施用第二級毒品甲基安非他命1次。嗣於97年8月15日14
    時40分許，乙○○駕駛上開車輛返回前址住處時，適遇警方
    正持本院所核發之搜索票至此執行搜索，並趨前欲予以逮捕
    ，乙○○雖即駕車衝撞員警欲逃離現場（所涉妨害公務部分
    ，另案審理中），然仍為警開槍予以制伏，並扣得第一級毒
    品海洛因3包（含袋總重共13.98公克；鑑驗後，驗餘淨重合
    計10.51公克、空包裝總重合計3.47公克）、第二級毒品甲
    基安非他命3包（原含袋總重共2.5公克，嗣因鑑驗滅失合計
    0.0065公克；鑑驗後，驗餘淨重合計1.5706公克、空包裝總
    重合計0.92 29公克），及其所有供施用第一級、第二級毒
    品所用之電子磅秤1臺，暨其所有供施用第一級毒品所用之
    夾鏈袋1包（另扣得與本案無關之研磨機1臺、現金新臺幣4,
    700元、手機3支〈含SIM卡〉）。經將其帶回警局調查並採
    尿送驗，結果呈嗎啡及甲基安非他命陽性反應。
二、案經臺中縣警察局報請臺灣臺中地方法院檢察署檢察官偵查
    起訴。
    理    由
一、上開事實，業據被告乙○○於本院審理時坦承不諱，且被告
    為警查獲所採集尿液，經送驗結果，呈嗎啡、甲基安非他命
    陽性反應，有中山醫學大學附設醫院檢驗科藥物檢測中心97
    年8月28日實驗編號第0000000號檢驗報告1紙在卷可證；另
    扣案之白色粉末、粉塊計3小包確係第一級毒品海洛因，扣
    案之透明結晶3小包確係第二級毒品甲基安非他命無訛，亦
    有法務部調查局97年11月14日調科壹字第09723042650號濫
    用藥物實驗室鑑定書、行政院衛生署草屯療養院97年8月22
    日草療鑑字第0970007391號鑑定書各1份在卷可憑；堪認被
    告上開自白確與事實相符，足以採信。查被告前因施用毒品
    案件，經觀察、勒戒後，認無繼續施用毒品之傾向，於97
    年6月26日執行完畢獲釋放，並由臺灣臺中地方法院檢察署
    檢察官以97年度毒偵字第2466號為不起訴處分確定之事實，
    有臺灣臺中地方法院檢察署刑案資料查註紀錄表、臺灣高等
    法院被告前案紀錄表各1份附卷足憑，其於觀察勒戒執行完
    畢獲釋放後5年內，再犯毒品危害防制條例第10條之罪，事
    證明確，被告犯行，洵堪認定。
二、查海洛因、甲基安非他命分別係毒品危害防制條例第2條第2
    項第1款、第2款規定之第一級、第二級毒品，是被告所為，
    係犯同條例第10條第1項、第2項之施用第一級、第二級毒品
    罪。被告持有第一級、第二級毒品之行為，各應為施用之高
    度行為所吸收，均不另論罪。被告所犯上開2 罪間，犯意個
    別，行為互異，應分論併罰。爰審酌被告前經觀察勒戒，仍
    未戒斷其施用毒品之惡習，竟再為施用，顯見其戒除毒隱之
    意志力薄弱，然施用毒品究屬戕害自身健康之犯罪，被告施
    用毒品尚未造成他人明顯之危害，且坦承犯行，犯後態度尚
    稱良好等情，並兼衡被告犯罪之動機、目的、手段、生活狀
    況及智識程度，暨公訴人請求科以適當之刑等一切情狀，量
    處如主文所示之刑，並定其應執行之刑。扣案之第一級毒品
    海洛因3小包（含袋總重共13.98公克；鑑驗後，驗餘淨重合
    計10.51公克、空包裝總重合計3.47公克）、第二級毒品甲
    基安非他命3包（原含袋總重共2.5公克，嗣因鑑驗滅失合計
    0.0065公克；鑑驗後，驗餘淨重合計1.5706公克、空包裝總
    重合計0.9229公克），分別係毒品危害防制條例第2條第2項
    第1款、第2款所定之第一級、第二級毒品，應依同條例第18
    條第1項前段規定，予以宣告沒收銷燬之（包裝袋因已分別
    沾染第一級毒品海洛因、第二級毒品甲基安非他命，無可析
    離，自應分別視為第一級毒品海洛因、第二級毒品甲基安非
    他命，併予沒收銷燬之；另因鑑驗耗損之第二級毒品甲基安
    非他命0.0065公克，因已滅失，爰不併予宣告沒收銷燬之）
    。又扣案之電子磅秤1臺係被告所有、供其施用第一級、第
    二級毒品所用，另扣案之夾鏈袋1包則係被告所有供其施用
    第一級毒品所用，業據被告陳明在卷，應依刑法第38條第1
    項第2款規定予以宣告沒收。至另扣案之研磨機1臺、現金新
    臺幣4,700元、手機3支（含SIM卡），均核與本案無關，尚
    與沒收之要件不合，爰不併予宣告沒收。
據上論斷，應依刑事訴訟法第273條之1第1項、第299條第1項前
段，毒品危害防制條例第10條第1項、第2項、第18條第1項前段
，刑法第11條、第38條第1項第2款、第51條第5款，判決如主文
。
本案經檢察官甲○○到庭執行職務。
中    華    民    國    97    年    11    月    28    日
                  刑事第14庭    法  官  林世民
上正本證明與原本無異。
如不服本判決，應於送達後10日內向本院提出上訴狀（須附繕本
），上訴於臺灣高等法院臺中分院。
上訴書如未敘述理由，應於上訴期間屆滿後20日內補提理由書於
本院。
                                書記官  紀俊源
中    華    民    國    97    年    11    月    28    日
附錄論罪科刑法條：
毒品危害防制條例第10條：
施用第一級毒品者，處6月以上5年以下有期徒刑。
施用第二級毒品者，處3年以下有期徒刑。


司法院資訊處製作；財團法人民間司法改革基金會備份。
